<word>
  <form>nihinlikximura</form>
  <seq>
    <morph wordType="180">
      <shortName>ni- (1SgSubj): ni</shortName>
      <inflMsa slot="180" slotAbbr="Subject" />
    </morph>
    <morph wordType="181">
      <shortName>hin- (3SgObj): hiN</shortName>
      <inflMsa slot="181" slotAbbr="Object" />
    </morph>
    <stem syncat="1670" syncatAbbr="huh?" inflClass="178" inflClassAbbr="2" requiresInfl="+">
      <morph wordType="root">
        <shortName>lik (to.eat): hinliksa</shortName>
        <stemMsa cat="167" catAbbr="trans" inflClass="178" inflClassAbbr="2" requiresInfl="+" />
      </morph>
    </stem>
    <stem syncat="73" syncatAbbr="adv" inflClass="0" inflClassAbbr="" requiresInfl="-">
      <morph wordType="root">
        <shortName>ximu (slowly): ximu</shortName>
        <stemMsa cat="73" catAbbr="adv" inflClass="0" requiresInfl="-" />
      </morph>
    </stem>
    <morph wordType="166">
      <shortName>-ra (Pres): ra</shortName>
      <inflClasses>
        <inflClass hvo="177" abbr="1" />
      </inflClasses>
      <inflMsa slot="166" slotAbbr="Tense" />
    </morph>
  </seq>
  <seq>
    <morph wordType="180">
      <shortName>ni- (1SgSubj): ni</shortName>
      <inflMsa slot="180" slotAbbr="Subject" />
    </morph>
    <morph wordType="181">
      <shortName>hin- (3SgObj): hiN</shortName>
      <inflMsa slot="181" slotAbbr="Object" />
    </morph>
    <stem syncat="1670" syncatAbbr="huh?" inflClass="178" inflClassAbbr="2" requiresInfl="+">
      <morph wordType="root">
        <shortName>lik (to.eat): hinliksa</shortName>
        <stemMsa cat="167" catAbbr="trans" inflClass="178" inflClassAbbr="2" requiresInfl="+" />
      </morph>
    </stem>
    <stem syncat="73" syncatAbbr="adv" inflClass="0" inflClassAbbr="" requiresInfl="-">
      <morph wordType="root">
        <shortName>ximu (slowly): ximu</shortName>
        <stemMsa cat="73" catAbbr="adv" inflClass="0" requiresInfl="-" />
      </morph>
    </stem>
    <morph wordType="166">
      <shortName>-ra (Pres): ra</shortName>
      <inflClasses>
        <inflClass hvo="177" abbr="1" />
      </inflClasses>
      <inflMsa slot="166" slotAbbr="Tense" />
    </morph>
  </seq>
</word>